【裁判字號】    99,聲,215
【裁判日期】    990211
【裁判案由】    停止執行
【裁判全文】
臺灣士林地方法院民事裁定               99年度聲字第215號
聲  請  人  甲○○
            乙○○
相  對  人  丙○○
上列當事人間聲請停止執行事件，本院裁定如下：
    主  文
聲請人供擔保新臺幣壹佰零伍萬元後，本院九十七年度執字第四
九六一二號之強制執行程序，於本院九十九年度訴字一九八號債
務人異議之訴等事件判決確定、和解或撤回起訴前應暫予停止。
    理  由
一、按有回復原狀之聲請，或提起再審或異議之訴，或對於和解
    為繼續審判之請求，或提起宣告調解無效之訴、撤銷調解之
    訴，或對於許可強制執行之裁定提起抗告時，法院因必要情
    形，或依聲請定相當並確實之擔保，得為停止強制執行之裁
    定，強制執行法第18條第2 項定有明文。
二、本件聲請意旨略以：相對人前以本院95年度拍字第1186號裁
    定為執行名義，向本院聲請就聲請人因繼承取得坐落於臺北
    市○○區○○段一小段219-34地號土地為強制執行，經97年
    度執字第49612 號執行事件實施強制執行在案，茲因聲請人
    就其抵押權所擔保之債權尚有爭執，如相對人續行執行，將
    造成聲請人無法回復之損害，爰依法提起債務人異議之訴，
    並聲請停止上開執行程序云云。
三、經查，聲請人以其等向本院提起債務人異議之訴為由，聲請
    裁定停止本院97年度執字第49612 號執行事件之強制執行程
    序，業經本院調取99年度訴字第198 號債務人異議之訴等事
    件及本院97年度執字第49612 號強制執行事件卷宗查閱無誤
    ，則聲請人聲請停止執行，揆諸前揭法條規定，自應准許。
四、本件相對人聲請強制執行之債權金額為新臺幣（下同）4,80
    0,000 元及其利息、違約金，此業據本院調取上開強制執行
    事件卷宗查核無訛，是相對人因停止強制執行程序所可能蒙
    受之損害，應為該停止期間無法受償之利息損失；又依各級
    法院辦案期限實施要點第2 條第1 款、第7 款、第8 款規定
    ，民事通常程序第一審之辦案期間為1 年4 月、第二審為2
    年、第三審為1 年，故推估本件停止執行之期間約為4 年4
    月，經計算結果，相對人於該段期間可能所受損害額約為1,
    040,000 元（計算式：0000000 ×5%÷12×52＝0000000 ）
    ，另考量相對人現聲請執行之標的為聲請人之不動產，及相
    對人所需承擔之受償風險等因素，茲酌定本件停止執行之擔
    保金額為1,050,000 元。
五、綜上所述，本件聲請人聲請停止本院97年度執字第49612 號
    執行事件之強制執行程序，尚無不合，爰酌定1,050,000 元
    之擔保金，准予停止執行。
六、依強制執行法第18條第2 項裁定如主文。
中    華    民    國    99    年    2     月    11    日
                  民事第一庭  法  官  古振暉
以上正本證明與原本無異。
如對本裁定抗告，應於裁定送達後10日內向本院提出抗告狀。
中    華    民    國    99    年    2     月    12    日
                              書記官  姜貴泰

司法院資訊處製作；財團法人民間司法改革基金會備份。
